【裁判字號】    99,司,34
【裁判日期】    990727
【裁判案由】    選任臨時管理人
【裁判全文】
臺灣新竹地方法院民事裁定                99年度司字第34號
聲  請  人  財團法人林公熊徵學田
法定代理人  林明成
代  理  人  王宏志
相  對  人  金鳥海族樂園股份有限公司
法定代理人  臨時管理人龍其祥律師
上列聲請人聲請選任金鳥海族樂園股份有限公司臨時管理人事件
，本院裁定如下：
    主  文
選任龍其祥律師為相對人金鳥海族樂園股份有限公司（公司統一
編號：00000000號）之臨時管理人。
聲請程序費用新臺幣壹仟元由相對人金鳥海族樂園股份有限公司
負擔。
    理  由
一、按董事會不為或不能行使職權，致公司有受損害之虞時，法
    院因利害關係人或檢察官之聲請，得選任一人以上之臨時管
    理人，代行董事長及董事會之職權，公司法第208 條之1 第
    1 項前段定有明文。
二、本件聲請意旨略以：金鳥海族樂園股份有限公司（統一編號
    ：00000000號、設新竹縣關西鎮錦山里錦山126 之16號
    ，下稱金鳥海族樂園公司）經主管機關限期完成董事、監察
    人改選，並變更登記，惟迄未完成變更登記，該公司董事、
    監察人於民國98年9 月6 日當然解任，而金鳥海族樂園公司
    未再依法選任新任代表人，代表公司對外執行職務，使相對
    人公司就聲請人對之所聲請之強制執行程序未能於程序中為
    適當之主張而有受損害之虞，爰依利害關係人身分，依公司
    法第208 條之1 規定，請求選任相對人之臨時管理人等語。
三、經查：相對人金鳥海族樂園公司經經濟部依0000000000函限
    期改選董監，因金鳥海族樂園公司未遵限改選董監，原董監
    職務均98年9 月6 日當然解任，該公司現已無董事會存在等
    情，有該公司之經濟部公司資料查詢資料足憑。而聲請人為
    金鳥海族樂園公司之債權人，業已對金鳥海族樂園公司進行
    強制執行程序，亦有本院依職權調閱之本院98司執26557 號
    卷在卷可稽。金鳥海族樂園公司無董事會行使職權，確有致
    其權益受損之虞，依法即有選任臨時管理人，代行董事長及
    董事會職權之必要。經本院依職權函請新竹律師公會推薦律
    師結果，該律師公會推薦龍其祥律師擔任本件臨時管理人，
    有該會99年7 月8 日新律字第83號函在卷可考，聲請人亦以
    書面表示同意，有聲請人之陳報狀在卷可考，本院審酌龍其
    祥律師為本院轄區資深律師，對公司法、強制執行法等相關
    法令業務均屬熟悉，認以龍其祥為該公司之臨時管理人為允
    當，爰依法選任之。
四依非訟事件法第21條、第24條第1 項、民事訴訟法第95條、第
  78條，裁定如主文。
中    華    民    國    99    年    7     月    27    日
                              臺灣新竹地方法院民事第一庭
                                      法  官  許翠玲
以上正本係照原本作成。
如對本裁定抗告須於裁定送達後10日內向本院提出抗告狀，並繳
納抗告費新臺幣1,000元
中    華    民    國    99    年    7     月    27    日
                                      書記官  陳思璟

司法院資訊處製作；財團法人民間司法改革基金會備份。
